# IPO申报期以前年度由于追溯调整，导致产生未弥补亏损，是否需要确认递延所得税资产？

提问人：快乐的审计猪 时间：2017-03-30 16:32:55
由于对以前年度进行调整，产生大量的未弥补亏损，申报期第一年开始公司出现盈利，问，是否需要在申报期以前年度确认递延所得税资产？是否符合谨慎性的原则？

回答人：chenyiwei
一般不建议在申报期初确认与可抵扣亏损相关的递延所得税资产。因为当时尚在亏损状态，如果回到当时的状态去看，很可能无法合理确信未来 5 年内可产生足够多的应纳税所得额，也就是当时尚不符合确认递延所得税资产的条件。

提问人：singledyb 时间：2017-07-12 17:18:39
陈老师，如果站在当时亏损年度预计未来无法转回而没有确认递延，而在后期根据新情况判断剩余补亏期限能产生足够的应纳税所得额，是否能重新确认递延，并确认在当期损益，而不作为会计差错更正调整以前年度？

回答人：chenyiwei
可以。这种情况下作为前期差错更正是不恰当的。